【裁判字號】    92,交抗,35
【裁判日期】    920312
【裁判案由】    聲明異議
【裁判全文】
臺灣高等法院臺南分院刑事裁定              九十二年度交抗字第三五號      Ｇ
      抗  告  人  甲      ○
右列抗告人因聲明異議案件，不服臺灣雲林地方法院中華民國九十二年二月十三日裁
定（九十一年度交聲字第一三六號）提起抗告，本院裁定如左：
      主      文
抗告駁回。
      理      由
一、本件抗告意旨略以：雲林縣警察局舉發違反道路交通管理事件通知單上所載，民
    國（下同）九十一年九月十五日十四時五十八分，違規地點斗南鎮○○路、大成
    路口，惟斗南鎮○○○○路大成路口，嗣後斗南分局又改稱昌明路、長安路口云
    云，顯有偽造之嫌，交通法庭又稱筆誤，認定為文字上之誤載，無礙於違規事實
    等等，既無人證、物證可佐證，難予認定違規事實，原裁定有無證據認定犯罪事
    實之違法，請撤銷原裁定云云。
二、按汽車駕駛人，行經有燈光號誌管制之交岔路口闖紅燈者，處新台幣一千八百元
    以上五千四百元以下罰鍰，且各記違規點數三點；又汽車駕駛人，駕駛汽車有違
    反本條例之行為，經交通勤務警察或依法令執行交通稽查任務人員制止時，不聽
    制止或拒絕停車接受稽查而逃逸者，除按各該條規定處罰外，處新台幣三千元以
    上六千元以下罰鍰，且各記違規點數一點，道路交通管理處罰條例第五十三條、
    第六十三條第一項第三款、第六十條第一項及第六十三條第一項第一款分別設有
    明文。經查，抗告人於九十一年九月十五日十四時五十八分許，騎乘車牌號碼Ｍ
    ＭＡ－６３９號重機車，在雲林縣警察局斗南鎮○○路與長安路口闖紅燈，經警
    攔檢拒停而逃逸之事實，有雲林縣警察局舉發違反道路交通管理事件通知單影本
    及雲林縣警察局斗南分局12.斗警交裁字第０９１００１３３２６號函各一件
    在卷可證，該舉發違反道路交通管理事件通知單雖將違規地點載為「中正路、大
    成路口」，惟經原審法院函查雲林縣警察局斗南分局，斗南分局函覆：違規地點
    應為斗南鎮○○路與長安路口，係舉發警員一時誤載等語，此有斗南分局上開函
    示可稽，又依上述斗南分局函所檢附之現場圖，顯示長安路為南北向，明昌路至
    長安路口後，往東即為中正路，中正路旁邊即為大成路，是以執勤員警誤將違規
    地點誤載為「中正路、大成路口」應是筆誤，然文字上的誤載，實無礙於抗告人
    上開違規之事實，是抗告人有上開違反道路交通管理處罰條例之行為，足堪認定
    。
三、綜上，原處分機關依道路交通管理處罰條例第五十三條、第六十三條第一項第三
    款，及同條例第六十條第一項、第六十三條第一項第一款之規定，裁處異議人罰
    鍰新台幣四千八百元，並記違規點數四點，核無不當，因而原審對抗告人之異議
    ，援引道路交通管理處罰條例第八十七條第二項，道路交通案件處理辦法第十九
    條，予以裁定駁回，自屬正當。抗告意旨猶執前詞，指摘原裁定不當，為無理由
    ，應予駁回。
據上論斷，應依道路交通案件處理辦法第二十六條，刑事訴訟法第四百十二條，裁定
如主文。
中    華    民    國      九十二      年      三      月      十二      日
                                  臺灣高等法院臺南分院刑事第六庭
                                      審判長法官  楊    明    章
                                            法官  戴    勝    利
                                            法官  顏    基    典
右正本證明與原本無異。
不得抗告。
                                      法院書記官  呂    嘉    文
中    華    民    國      九十二      年      三      月      十七      日


司法院資訊處製作；財團法人民間司法改革基金會備份。
